

Ingeniero de Sistemas / Backend Jr.

ELKIN ALFONSO REY LADINO

Contacto



3134702545



earey@utp.edu.co



https://github.com/granking



Disponible para viajar



Dosquebradas, Co

Tecnologías















Habilidades

Adaptación al cambio Escucha Activa Trabajo en Equipo Capacidad para resolver problemas Comunicación

Portafolio Online

https://elkinrey.com

Objetivo Profesional

Soy Ingeniero de Sistemas con dos años de experiencia en desarrollo y actualmente certificándome como Web Full Stack en el Bootcamp de Academlo.

Tengo la capacidad de analizar datos y liderar proyectos. Mi experiencia en Frontend está basada en HTML, CSS, JavaScript, React y el Backend está en Node.js, Express, PostgreSQL. Me siento más cómodo en el Back-end.

Soy una persona autodidacta que me gusta aprender de programación y tecnología, siempre persiguiendo el conocimiento para ser partícipe de esta 4° revolución industrial.

Experiencia laboral

- (Desde diciembre 2021 Actualmente) BACK-END: Diseñar, modificar, reparar y mantener aplicaciones de software o sistemas de información, entre otros servicios, garantizando un uso fluido y sin contratiempos que generen estrés para compañeros, clientes y otros usuarios finales.
- DEVELOPER BACKEND JR

Jimmy Robelto Enero de 2020 - presente

- (Desde julio a diciembre 2021) FRONT-END: Supervisar la estructura y
 diseño de las aplicaciones web de forma sencilla orientadas al usuario,
 colaborar con cada parte implicada en el desarrollo para garantizar la
 velocidad y estabilidad de la experiencia de usuario, cambiar el diseño y
 contenido, actualizando cada nuevo beneficio ofrecido a los usuarios
 finales.
- (Desde septiembre 2020 a junio 2021) ANDROID NATIVO: Mantener y actualizar Las aplicaciones Móviles de Android bajo el lenguaje Java.
- (Desde mayo 2019 a agosto 2020) ANALISTA DE SISTEMAS: Levantar
 los requerimientos de los clientes, ordenar y proponer mejoras de
 funcionalidad para los productos y servicios requeridos para las
 aplicaciones, pronosticar tiempos de entregas y ser el medio de
 comunicación entre el cliente y los desarrolladores.

JEFE DE MANTENIMIENTO

Jul de 2009 - Nov 2018

1. Organizar, planear y controlar mantenimientos de activos e infraestructura, supervisar montajes y remodelaciones de infraestructura de redes eléctricas, mecánicas y frío alimentario, manejo de personal, contratistas y proveedores.

Formación académica

WEB FULL STACK

Bootcamp Academio - Actualmente

INGENIERO DE SISTEMAS Y COMPUTACIÓN

Universidad-2009 a 2016